【裁判字號】    90,易,1814
【裁判日期】    900611
【裁判案由】    毒品危害防制條例
【裁判全文】
臺灣板橋地方法院刑事判決                        九十年度易字第一八一四號
    公  訴  人  臺灣板橋地方法院檢察署檢察官
    被      告  甲○○
右列被告因違反毒品危害防制條例案件，經檢察官提起公訴（九十年度毒偵字第一一
六一號號），本院判決如左：
    主      文
甲○○施用第二級毒品，累犯，處有期徒刑陸月，如易科罰金以參佰元折算壹日。扣
案之安非他命壹包（毛重零點零捌公克、淨重零點零貳公克）沒收銷毀；吸食器壹個
沒收。
    事      實
一、甲○○曾於民國八十六年八月三十日，因違反麻醉藥品管理條例案件，經臺灣臺
    北地方法院判處有期徒刑三月確定，於八十六年十月三十日易科罰金執行完畢，
    復於八十八年間，因施用第二級毒品安非他命案件，經臺灣板橋地方法院檢察署
    檢察官聲請本院以八十八年度毒聲字第四九一○號裁定，將甲○○送觀察、勒戒
    後，因無繼續施用毒品之傾向，而經臺灣板橋地方法院檢察署檢察官於八十八年
    八月二十六日，以八十八年度毒偵字第一○六號不起訴處分書處分不起訴在案；
    甲○○再於八十九年間，因施用第二級毒品安非他命案件，經臺灣臺北地方法院
    檢察署檢察官聲請臺灣臺北地方法院以八十九年度毒聲字第八三五號裁定，將甲
    ○○送觀察、勒戒後，因有繼續施用毒品之傾向，而經臺灣臺北地方法院檢察署
    檢察官聲請臺灣臺北地方法院以八十九年度毒聲字第一一九五號裁定送強制戒治
    ，嗣經臺灣臺北地方法院於八十九年十月三十日判處有期徒刑六月確定，現仍未
    執行，竟仍不知悔改，明知安非他命業經毒品危害防制條例列為第二級毒品，不
    得施用或持有，復基於施用第二級毒品安非他命之犯意，於九十年三月二日晚上
    七時二十分許，在臺北縣三重市○路○街五一巷十八號其友人住處，將第二級毒
    品安非他命置於吸食器內，下以火燒烤產生煙霧，再以口鼻吸用之方式，非法施
    用第二級毒品安非他命一次，而三犯施用第二級毒品安非他命罪。嗣於九十年三
    月二日晚上八時三十分許，經警在臺北市萬華區忠孝橋機車引道查獲，並扣得安
    非他命一包（毛重○點○八公克、淨重○點○二公克）及其所有供施用安非他命
    所用之吸食器一個，而循線偵悉上情。
二、案經臺北市政府警察局萬華分局報請臺灣板橋地方法院檢察署檢察官偵查起訴。
    理      由
一、右揭施用第二級毒品安非他命之犯行，業據被告甲○○於警訊及偵審中均坦承不
    諱，而其於前開時地經警查獲時所採集之尿液經送請鑑驗之結果，確呈安非他命
    陽性反應，有臺北市立療養院九十年三月十二日煙毒尿液檢驗報告書一件附卷足
    憑，而扣案之結晶物經初步檢驗之結果，確呈安非他命乙節，復有臺北市政府警
    察局保安大隊第一中隊查獲涉嫌毒品危害防制條例毒品初步鑑驗報告單一件附於
    偵查卷可按，此外，並有第二級毒品安非他命一包（毛重○點○八公克、淨重○
    點○二公克）及被告所有供施用安非他命所用之吸食器一個扣案可證，本件事證
    明確，被告犯行堪以認定。而被告前於八十八年間，因施用第二級毒品安非他命
    案件，經臺灣板橋地方法院檢察署檢察官聲請本院以八十八年度毒聲字第四九一
    ○號裁定，將甲○○送觀察、勒戒後，因無繼續施用毒品之傾向，而經臺灣板橋
    地方法院檢察署檢察官於八十八年八月二十六日，以八十八年度毒偵字第一○六
    號不起訴處分書處分不起訴在案，再於八十九年間，因施用第二級毒品安非他命
    案件，經臺灣臺北地方法院檢察署檢察官聲請臺灣臺北地方法院以八十九年度毒
    聲字第八三五號裁定，將甲○○送觀察、勒戒後，因有繼續施用毒品之傾向，而
    經臺灣臺北地方法院檢察署檢察官聲請臺灣臺北地方法院以八十九年度毒聲字第
    一一九五號裁定送強制戒治，嗣經臺灣臺北地方法院於八十九年十月三十日判處
    有期徒刑六月確定在案，有臺灣高等法院檢察署刑案紀錄簡覆表一份附卷可參，
    是被告於檢察官為不起訴處分後五年內三犯本件施用第二級毒品安非他命罪，應
    予依法論科。
二、核被告所為，係犯毒品危害防制條例第十條第二項之施用第二級毒品罪。其施用
    前後持有第二級毒品安非他命，持有毒品之低度行為均應為施用之高度行為所吸
    收，不另論罪。次查，被告曾有如事實欄所載之前科紀錄，此有臺灣高等法院檢
    察署刑案紀錄簡覆表一份在卷足參，茲於有期徒刑執行完畢後五年內再犯有期徒
    刑以上之罪，為累犯，應依法加重其刑。爰審酌被告違反禁令，多次非法施用足
    以導致精神障礙及生命危險之毒品，與其犯罪之動機、目的、次數及犯罪後態度
    尚佳坦承犯行等一切情狀，量處如主文所示之刑，並諭知易科罰金之折算標準，
    以示懲儆。
三、扣案之第二級毒品安非他命一包（毛重○點○八公克、淨重○點○二公克），係
    查獲之毒品，應依毒品危害防制條例第十八條第一項前段規定，不問屬於犯人與
    否，沒收銷燬之；另扣案之安非他命吸食器一個，則係被告所有供其施用安非他
    命所用之物，業經被告於本院審理中供明在卷，爰依刑法第三十八條第一項第二
    款之規定宣告沒收，併此敘明。
據上論斷，應依刑事訴訟法第二百九十九條第一項前段，毒品危害防制條例第十條第
二項、第十八條第一項前段，刑法第十一條前段、第四十一條第一項、第四十七條、
第三十八條第一項第二款，罰金罰鍰提高標準條例第一條前段、第二條，判決如主文
。
中        華        民      國      九十    年      六    月    十一    日
                                臺灣板橋地方法院刑事第一庭
                                      法  官  邱 靜 琪
右正本證明與原本無異。
如不服本判決，應於判決送達後十日內向本院提出上訴狀 (應附繕本) ，上訴於臺灣
高等法院。
                                          書記官    劉日賓
中        華        民      國      九十    年      六    月    十二    日
附錄本案論罪科刑法條全文：
毒品危害防制條例第十條
施用第一級毒品者，處六月以上五年以下有期徒刑。
施用第二級毒品者，處三年以下有期徒刑。


司法院資訊處製作；財團法人民間司法改革基金會備份。
